【裁判字號】    92,上易,967
【裁判日期】    920730
【裁判案由】    竊盜
【裁判全文】
臺灣高等法院臺中分院刑事判決               民國九十二年度上易字第九六七號
    上  訴  人  臺灣彰化地方法院檢察署檢察官
    被      告  乙○○
右上訴人因被告竊盜案件，不服臺灣彰化地方法院中華民國九十二年四月九日第一審
判決（民國九十二年度易字第一三六號，起訴案號：臺灣彰化地方法院檢察署民國九
十一年度偵字第四九七○號），提起上訴，本院判決如左：
    主      文
上訴駁回。
    理      由
一、公訴意旨略以：被告乙○○意圖為自己不法之所有，於民國（下同）九十年五、
    六月間，在彰化縣員林鎮○○路○段一五三號張信雄住處旁巷子裡，見被害人甲
    ○所有車牌號碼ＡＣＧ一二七三號重型機車一部停放於該處且仍插著鑰匙，即徒
    手竊取前開機車，得手後留供己用。嗣乙○○之同居人陳淑貞於同年七月十九日
    下午四時三十分許，騎乘上開機車，在彰化縣埔心鄉○○村○○路○段省立醫院
    前，為警巡邏查獲，取回該失竊機車一部，並扣得鑰匙一支，因認被告乙○○涉
    犯刑法第三百二十條第一項之普通竊盜罪嫌云云。
二、按犯罪事實應依證據認定之，無證據不得推定其犯罪事實，刑事訴訟法第一百五
    十四條定有明文。又認定犯罪事實所憑之證據，雖不以直接證據為限，間接證據
    亦包括在內；然而無論直接或間接證據，其為訴訟上之證明，須於通常一般之人
    均不致有所懷疑，而得確信其為真實之程度者，始得據為有罪之認定（參見最高
    法院七十六年臺上字第四九八六號判例）。
三、訊據被告乙○○堅決否認有何竊盜犯行，辯稱：伊母親住院期間，友人張信雄至
    醫院探視，見伊無交通工具，即表示其住處有部重型機車無人在使用，倘伊有需
    要可以自己去騎云云。經查被害人甲○所有ＡＣＧ－二七三號重型機車，係於九
    十年五月十三日上午三時許，在彰化縣員林鎮○○路○段三六號前失竊，被害人
    旋於同日上午四時許向警察局報案，業據被害人甲○於警訊時供述明確，並有車
    輛竊盜、車牌失竊資料個別查詢報表─查詢車輛認可資料在卷可稽。而被告乙○
    ○係在彰化縣員林鎮○○路○段一五三號張信雄住處旁騎走該部機車，且該機車
    之停放位置乃證人張信雄所告知乙節，除據被告乙○○供明在卷外，並經證人張
    信雄、陳淑貞證述屬實。是被告乙○○騎走該部機車地點與失竊地點並不相符，
    且被害人甲○就何人偷竊該部機車，並未親眼看到，尚非得以此推論被告乙○○
    有於上開失竊時、地竊取該部機車。又被告乙○○係因證人張信雄之告知其住處
    停放機車一部，始前往騎乘，徵諸該部機車係停放在證人張信雄住處旁，並經由
    證人張信雄告知被告乙○○停放位置以便騎乘，則該機車顯係置於證人張信雄之
    支配管領之下，被告乙○○既經證人張信雄告知始騎走該部機車，自難認被告有
    竊取他人持有中之物之舉。再參以證人陳淑貞於九十年十月十九日在另案（原審
    法院九十年度易字第一二五七號刑事案件）審理時亦陳明：「... 我有騎過那輛
    車，是我的男朋友乙○○交給我騎的。而車子是我的男朋友的朋友張信雄叫我男
    朋友自己去牽的。張信雄跟我的男朋友說一部機車放在我家很久，沒有人騎，若
    有需要可以自己去牽」，於同院調查時到庭亦證稱：「... 這機車是被告從張信
    雄家裡騎回來的，那時候被告的母親住院，張信雄到醫院去看被告的母親，跟被
    告說他家巷子旁邊停有一輛機車，如果跑醫院需要交通工具的話，要被告去他那
   裡牽，張信雄說這句話的時候我有在場，張信雄沒有說機車是他的」、「（問：
    乙○○是否知道這輛車子不是張信雄的？）他不知道」各等語，則被告騎走該部
    機車主觀上亦無不法所有之意圖。雖證人張信雄陳稱：係乙○○表示無交通工具
    ，伊想到住處附近有一輛機車停放很久，不知何人所有，就問乙○○敢不敢騎，
    伊原本想報警處理，係乙○○說不要報警等語，惟證人張信雄既稱該部機車已停
    放多時，倘確有報警處理之意思，應早已為之，應無再向被告乙○○提議騎乘該
    部機車，並告知乙○○該部機車停放位置之理，是其此部分證詞容有隱瞞、且有
    避重就輕以規避自己之責任之情，應非可採。此外復查無其他積極證據，足資認
    定被告有何公訴意旨所指竊盜之犯行，不能證明被告犯罪，原判決為被告無罪之
    諭知，經核並無不合，上訴意旨，仍執前詞指摘原判決不當，非有理由，應予駁
    回。至被告乙○○是否明知該部機車係他人失竊之贓車而故為收受，所涉此部分
    贓物罪嫌，應另由檢察官依法處理，附予敘明。
四、據上論斷，應依刑事訴訟法第三百六十八條，判決如主文。
本案經檢察官黃淑媛到庭執行職務。
中      華      民      國      九十二  年      七      月      三十    日
                                臺灣高等法院臺中分院刑事第六庭
                                      審判長法  官  李  文  雄
                                            法  官  陳  秀  
                                            法  官  陳  嘉  雄
右正本證明與原本無異。
不得上訴。
                                            書記官  陳  信  和
中      華      民      國      九十二  年      七      月      三十一  日
                                                                        Ａ


司法院資訊處製作；財團法人民間司法改革基金會備份。
